Christian Valderrama

Full Stack Developer

valderrama.christian@gmail.com 55 1954 8620

aithub: @kukulak

Profile (1)



Tengo más de 2 años de experiencia como Full Stack Developer, utilizo Python y JavaScript, Manejo frameworks y librerías como React, Django, Node, Threejs, GSAP. Con más de 15 años de experiencia en comunicación visual, evolucioné mi carrera a Front End, poco a poco me fui involucrando más en la programación hasta llegar a Full Stack Developer.

Employment History

Full Stack Developer - freelance abril 2020- actual

www.morrisart.com

Desarrollo de página web, lista para escalar a e-commerce, creación de identidad gráfica y diseño de publicaciones para redes sociales.

Dos semanas después del lanzamiento tanto de la página como de las redes sociales, se logró vender una cuarta parte de la colección y posicionar al artista Morris como referente de arte+reciclaje.

Tecnologías: React, Django, Affinity.

www.3bh.mx (en desarrollo)

Desarrollo de página web.

Para optimizar los gastos; el hosting es compartido, por lo tanto se usó el generador de API de WordPress, pero con la libertad de React en el Front End.

Tecnologías: React, WordPress, Affinity.

Líder Creativo de Grupo - Beyond Group abril 2017 – abril 2020

Logré dominar la programación en HTML para E-mail Marketing, consiguiendo que otras agencias que eran nuestra competencia, nos contrataran para realizar el servicio de programación, lo que llevó a ampliar el negocio de Beyond Group. También implementé un widget en PHP el cual se vendió a otros países para campañas Turísticas de American Express.

Tecnologías: HTML, CSS, PHP, PS, AI, AE.

Director de Arte Sr. - Young & Rubicam (exclusivo Colgate-Palmolive) 2012/2015

Campañas 360 para Colgate-Palmolive LATAM.

Tecnologías: PS, AI, AE.

EDUCACIÓN

Full Stack Python - Bedu 2019 Creatividad - Casa del Lago 2013 Redacción - Claustro de Sor Juana 2008 Diseño Publicitario - Instituto de Mercadotecnia y Publicidad IMP 2000-2004

HOBBIES ♥

Pintar, Escribir, Aprender/Enseñar, Generar y Crear.

Instagram: @valderramacero

Canal YouTube: de diseño y código